---
title: "Entrega1_AD"
author: "Jaume Maimó, Àngela Martí i Sergio Rivadulla"
format: html
editor: visual
---

```{r, echo=FALSE}

library(tidyverse)
library(ggplot2)

```

# Participantes

Los alumnos que conformamos este grupo somos los siguientes:

-   Sergio Rivadulla
-   Àngela Martí
-   Jaume Maimó

# Descripción de los datos

```{r}
datos <- read.csv("Datos_AD_Entrega1.csv", sep = ";")
datos <- datos %>% rename(Gasto = Gasto.Turístico)
datos

#La columna Gasto.Turístico es redundante, ya que nos esta dando todo el rato la misma información. Lo que vamos a hacer es dividir esta información en dos nuevas columnas que contengan el gasto medio y el gasto total; de esta forma se ven los datos más claramente.

df <- datos %>% 
  pivot_wider(names_from = Gasto, values_from = Total)
df

#Los datos de las columnas "Gasto turístico" y "Gasto medio turístico" nos vienen dados como caracteres, así que hay que modificarlos para que sean números.

df$`Gasto turístico` <- gsub("\\.","",df$`Gasto turístico`)
df$`Gasto turístico` <- as.numeric(df$`Gasto turístico`)
df$`Gasto medio turístico` <- gsub("\\,",".",df$`Gasto medio turístico`)
df$`Gasto medio turístico` <- as.numeric(df$`Gasto medio turístico`)
df_limpio <- df %>% filter(!is.na(`Gasto turístico`))
```

El conjunto de datos elegido recoge el gasto económico que realizan los turistas cuando van de vacaciones. La información está catalogada según el país y el mes del año.

Además la tabla nos aporta dos datos cuantitativos para cada país y período de tiempo; el gasto medio turístico hace referencia al dinero que gasta un turista de media al día. Por otro lado, el gasto turístico se refiere al total de dinero que ha ingresado el país gracias al turismo cada mes.

En el data frame encontramos diferentes tipos de datos:

-   La columna *Países* contiene variables cualitativas.
-   La columna *Periodo* contiene variables ordinales, ya que son periodos de cada año.
-   La columna *Gasto medio turístico* contiene variables cuantitativas y además contínuas.
-   La columna *Gasto turístico* contiene variables cuantitativas discretas.

## Anàlisis de les dades

```{r}
mean(df_limpio$`Gasto turístico`)
mean(df_limpio$`Gasto medio turístico`)

#A continuación vamos a calcular las medias por país para ver donde genera más dinero el turismo.

paises <- unique(df_limpio$Países)
medias_GMT <- rep(0,length(paises))
n <- 0
while (n < length(paises) + 1) {
  medias_GMT[n] = mean(df_limpio$`Gasto medio turístico`[df_limpio$Países == paises[n]])
  n = n + 1
}
medias_GMT
#Aquí podríamos hacer un data frame con los paises y cada media
medias_GT <- rep(0,length(paises))
n <- 0
while (n < length(paises) + 1) {
  medias_GT[n] = mean(df_limpio$`Gasto turístico`[df_limpio$Países == paises[n]])
  n = n + 1
}
medias_GT

df_GMT <- data.frame(Paises = paises, Media = medias_GMT)
ggplot(df_GMT, aes(x = Paises, y = Media)) + geom_bar(stat = "identity", position = "dodge") + 
  theme(axis.text.x = element_text(angle = 90, hjust = 1, vjust = 0.2))

df_GT <- data.frame(Paises = paises, Media = medias_GT)
ggplot(df_GT, aes(x = Paises, y = Media)) + geom_bar(stat = "identity", position = "dodge") + 
  theme(axis.text.x = element_text(angle = 90, hjust = 1, vjust = 0.2))

```

\`\`\`

# Enlaces

El enlace al repositorio de Github donde trabajamos es el siguiente:

-   https://github.com/srivaUIB/Entrega1_AD.git

El enlace al repositorio donde se encuentran los datos utilizados es el siguiente:

-   https://www.ine.es/jaxiT3/Tabla.htm?t=58926
