---
title: "Entrega1_AD"
author: "Jaume Maimó, Àngela Martí i Sergio Rivadulla"
format: html
editor: visual
---

<<<<<<< HEAD
```{r, echo=FALSE}

library(tidyverse)

```

## Descripción de los datos

El conjunto de datos elegido recoge el gasto económico que realizan los turistas cuando van de vacaciones. La información está catalogada según el país y el mes del año.

Además la tabla nos aporta dos datos cuantitativos para cada país y período de tiempo; el gasto medio turístico hace referencia al dinero que gasta un turista de media al día. Por otro lado, el gasto turístico se refiere al total de dinero que ha ingresado el país gracias al turismo.
=======
## Participants

Els alumnes que formam part d'aquest grup som els següents:
>>>>>>> 13b2393184d933f0f60953b5a783260ea8e22563

-   Sergio Rivadulla
-   Àngela Martí
-   Jaume Maimó

## Anàlisis de les dades

```{r}
datos <- read.csv("Datos_AD_Entrega1.csv", sep = ";")
datos <- datos %>% rename(Gasto = Gasto.Turístico)
datos

#La columna Gasto.Turístico es redundante, ya que nos esta dando todo el rato la misma información. Lo que vamos a hacer es dividir esta información en dos nuevas columnas que contengan el gasto medio y el gasto total; de esta forma se ven los datos más claramente.

df <- datos %>% 
  pivot_wider(names_from = Gasto, values_from = Total)
df

#Los datos de las columnas "Gasto turístico" y "Gasto medio turístico" nos vienen dados como caracteres, así que hay que modificarlos para que sean números.

df$`Gasto turístico` <- gsub("\\.","",df$`Gasto turístico`)
df$`Gasto turístico` <- as.numeric(df$`Gasto turístico`)
df$`Gasto medio turístico` <- gsub("\\,",".",df$`Gasto medio turístico`)
df$`Gasto medio turístico` <- as.numeric(df$`Gasto medio turístico`)
df_limpio <- df %>% filter(!is.na(`Gasto turístico`))
```

```{r}
mean(df_limpio$`Gasto turístico`)
mean(df_limpio$`Gasto medio turístico`)
```
=======

```

## Enllaços

Per una banda, donarem l'enllaç del repositori de Github amb el qual hem treballat. Aquest enllaç és el que deixam a continuació:

-   https://github.com/srivaUIB/Entrega1_AD.git

Per altra bana, deixam també l'enllaç del repositori del qual hem obtingut el conjunt de dades:

-   NOSE QUIN ÉS
>>>>>>> 13b2393184d933f0f60953b5a783260ea8e22563
