---
title: "Entrega1_AD"
author: "Jaume Maimó, Àngela Martí i Sergio Rivadulla"
format: html
editor: visual
---

```{r, echo=FALSE}

library(tidyverse)
library(ggplot2)

```

# Participantes

Los alumnos que conformamos este grupo somos los siguientes:

-   Sergio Rivadulla
-   Àngela Martí
-   Jaume Maimó

# Descripción de los datos

```{r}
datos <- read.csv("Datos_AD_Entrega1.csv", sep = ";")
datos <- datos %>% rename(Gasto = Gasto.Turístico)
datos

#La columna Gasto.Turístico es redundante, ya que nos esta dando todo el rato la misma información. Lo que vamos a hacer es dividir esta información en dos nuevas columnas que contengan el gasto medio y el gasto total; de esta forma se ven los datos más claramente.

df <- datos %>% 
  pivot_wider(names_from = Gasto, values_from = Total)
df

#Los datos de las columnas "Gasto turístico" y "Gasto medio turístico" nos vienen dados como caracteres, así que hay que modificarlos para que sean números.

df$`Gasto turístico` <- gsub("\\.","",df$`Gasto turístico`)
df$`Gasto turístico` <- as.numeric(df$`Gasto turístico`)
df$`Gasto medio turístico` <- gsub("\\,",".",df$`Gasto medio turístico`)
df$`Gasto medio turístico` <- as.numeric(df$`Gasto medio turístico`)
df_limpio <- df %>% filter(!is.na(`Gasto turístico`))
```

El conjunto de datos elegido recoge el gasto económico que realizan los turistas cuando van de vacaciones. La información está catalogada según el país y el mes del año.

Además la tabla nos aporta dos datos cuantitativos para cada país y período de tiempo; el gasto medio turístico hace referencia al dinero que gasta un turista de media al día. Por otro lado, el gasto turístico se refiere al total de dinero que ha ingresado el país gracias al turismo cada mes.

En el data frame encontramos diferentes tipos de datos:

-   La columna *Países* contiene variables cualitativas.
-   La columna *Periodo* contiene variables ordinales, ya que son periodos de cada año.
-   La columna *Gasto medio turístico* contiene variables cuantitativas y además contínuas.
-   La columna *Gasto turístico* contiene variables cuantitativas discretas.

## Anàlisis de les dades

```{r}
mean(df_limpio$`Gasto turístico`)
mean(df_limpio$`Gasto medio turístico`)

#A continuación vamos a calcular las medias por país para ver donde genera más dinero el turismo.

paises <- unique(df_limpio$Países)
medias_GMT <- rep(0,length(paises))
n <- 0
while (n < length(paises) + 1) {
  medias_GMT[n] = mean(df_limpio$`Gasto medio turístico`[df_limpio$Países == paises[n]])
  n = n + 1
}
medias_GT <- rep(0,length(paises))
n <- 0
while (n < length(paises) + 1) {
  medias_GT[n] = mean(df_limpio$`Gasto turístico`[df_limpio$Países == paises[n]])
  n = n + 1
}
```

```{r}
#Gráfica de la media del gasto diario según el país

df_GMT <- data.frame(Paises = paises, Media = medias_GMT)
ggplot(df_GMT, aes(x = Paises, y = Media)) + geom_bar(stat = "identity", position = "dodge") + 
  theme(axis.text.x = element_text(angle = 90, hjust = 1, vjust = 0.2))
```

```{r}
#Gráfica de la media del gasto total según el país

df_GT <- data.frame(Paises = paises, Media = medias_GT)
ggplot(df_GT, aes(x = Paises, y = Media)) + geom_bar(stat = "identity", position = "dodge") + 
  theme(axis.text.x = element_text(angle = 90, hjust = 1, vjust = 0.2)) + scale_y_discrete()
```

Los dos gráficos muestran las medias de las columnas *Gasto medio turístico* y *Gasto turístico*, correspondientes a cada país.

En el primero vemos que los turistas gastan más de media en los típicos destinos exóticos, como por ejemplo Brasil, Maldivas o Tailandia. Sin embargo, en el segundo gráfico podemos ver que los países anteriores no son los más visitados, ya que los ingresos totales son menores en comparación con los países europeos y EEUU. Esto puede deberse a que pese a gastar menos de media, el número de turistas en Europa es muy superior al resto de paises.

```{r}
#Vamos a calcular ahora la desviación típica en Alemania

sd(df_limpio$`Gasto turístico`[df_limpio$Países == "Alemania"])

```

La desviación típica es bastante alta, lo que nos indica que la variación del gasto total entre diferentes meses es notable. Esto tiene sentido, teniendo en cuenta que en alemania hay periodos de más turismo como por ejemplo en verano, en contraste con épocas de bajo turismo como por ejemplo durante el *COVID*.

```{r}

df_lineal <- data.frame(Meses = df_limpio$Periodo[df_limpio$Países == "Alemania"]  , Gasto = df_limpio$`Gasto turístico`[df_limpio$Países == "Alemania"])
ggplot(df_lineal, aes(x = Meses, y = Gasto)) + geom_point() + theme(axis.text.x = element_text(angle = 90, hjust = 1, vjust = 0.2)) + scale_y_discrete()
```

Podemos ver claramente que durante el periodo *COVID*, el gasto se redujo drásticamente y que a partir de la relajació de las restricciones, el turismo volvió a desarrollarse y se volvió a incrementar el gasto.


```{r}

#Aquí haremos la media por mes de todos los países. Es decir, cual es el gasto medio del mes de enero.

meses <- unique(df_limpio$Periodo)

medias_meses <- rep(0,length(meses))
n <- 0
while (n < length(meses) + 1) {
  medias_meses[n] = mean(df_limpio$`Gasto turístico`[df_limpio$Periodo == meses[n]])
  n = n + 1
}

#Aquí calcularemos la media diaria de cada persona teniendo en cuenta todos los países respecto de cada mes
medias_meses_dia <- rep(0,length(meses))
n <- 0
while (n < length(meses) + 1) {
  medias_meses_dia[n] = mean(df_limpio$`Gasto medio turístico`[df_limpio$Periodo == meses[n]])
  n = n + 1
}

#Hacemos unos gráficos para verlo de forma visual

df_GMT <- data.frame(Periodo = meses, Media = medias_meses)
ggplot(df_GMT, aes(x = meses, y = Media)) + geom_bar(stat = "identity", position = "dodge") + 
  theme(axis.text.x = element_text(angle = 90, hjust = 1, vjust = 0.2)) + scale_y_discrete()
```

Por una parte, observamos que durante los meses de verano y, sobretodo el mes de agosto, el gasto turísitico es mucho más elevado que el resto de meses.

Por otra parte, se ve claramente una gran disminución entre el 2020 y el 2021 posiblemente causada por la pandemia. Aunque también cabe destacar que ya se ha recuperado esa bajada estando incluso más arriba ahora que antes de la pandemia.

```{r}
df_GT <- data.frame(Periodo = meses, Media = medias_meses_dia)
ggplot(df_GT, aes(x = meses, y = Media)) + geom_bar(stat = "identity", position = "dodge") + 
  theme(axis.text.x = element_text(angle = 90, hjust = 1, vjust = 0.2))
```

En un principio, podríamos esperar que habría una correlación entre los meses que más se ha gastado con los gastos diarios por persona en ese mes. Pero, gracias a esta gráfica apreciamos que no hay ninguna relación entre estas dos variables. Puede ser debido, por ejemplo que durante el tiempo de pandemia hubo muchos productos y alimentos que subieron de precio causando así esta irregularidad.

# Enlaces

El enlace al repositorio de Github donde trabajamos es el siguiente:

-   https://github.com/srivaUIB/Entrega1_AD.git

El enlace al repositorio donde se encuentran los datos utilizados es el siguiente:

-   https://www.ine.es/jaxiT3/Tabla.htm?t=58926
